臺灣臺中地方法院刑事判決
111年度金訴字第316號
公  訴  人  臺灣臺中地方檢察署檢察官
被      告  林逸欣



上列被告因違反洗錢防制法等案件，經檢察官提起公訴（110年
度偵字第27522號、111年度偵字第5081號），本院判決如下：
    主  文
林逸欣無罪。
    理  由
一、公訴意旨略以：被告林逸欣可預見將金融機構帳戶交由他人使
    用，可能幫助詐欺集團以詐欺社會大眾轉帳或匯款至該帳戶
    ，成為所謂「人頭帳戶」；且其所提供之金融帳戶將來可幫助
    詐欺集團成員進行現金提領而切斷資金金流以隱匿詐欺犯罪所得之去
    向及所在而進行洗錢，竟仍基於即使發生亦不違反本意之幫助
    詐欺及幫助洗錢之犯意，於民國110年6月13日、14日，在臺
    中市南區之7-11統一超商生活門市內，將其所有向中華郵政
    股份有限公司臺中南和路郵局申設之帳號000-000000000000
    00號帳戶（下稱郵局帳戶）、向台新商業銀行申設之帳號00
    0-00000000000000號帳戶（下稱台新銀行帳戶）、向王道商
    業銀行申設之帳號000-00000000000000號帳戶（下稱王道銀
    行帳戶）之提款卡、密碼等帳戶資料，接續寄送交付予真實
    姓名、年籍不詳、LINE暱稱「資金周轉站-卿姐」、「(民間便
    利貸-佑姐」等詐欺集團成員使用（密碼均係寄出後以LINE
    告知對方）。嗣該詐騙集團成員間，於取得上開3帳戶資料
    後，旋即共同意圖為自己不法之所有，基於詐欺取財之犯意
    聯絡，分別於㈠110年6月16日19時10分許起，假冒網路購物
    賣家「熊媽媽買菜網」客服人員、銀行客服人員等名義，接
    續撥打電話予告訴人林宜文佯稱：告訴人林宜文之前於網路
    購物之訂單處理，因電腦系統作業發生錯誤，將遭重複扣款
    ，需依指示配合操作解除云云，致告訴人林宜文因此陷於錯
    誤，而依對方指示，於同日19時41分許、19時44分許，陸續
    匯款轉帳新臺幣（下同）9萬9,987元、4萬9,987元至上開郵
    局帳戶，旋遭提領一空。嗣告訴人林宜文發覺受騙報警處理
    ，而循線查悉上情。㈡110年6月16日19時20分許起，假冒網
    路購物賣家客服人員、銀行客服人員等名義，接續撥打電話
    予告訴人連子恒佯稱：告訴人連子恒之前於網路購物之訂單
    分期付款，是否需要繼續進行處理，及需依指示配合操作解
    除云云，致告訴人連子恒因此陷於錯誤，而依對方指示，於
    同日20時4分許、20時8分許、陸續匯款轉帳4萬9,986元、3
    萬7,038元至上開台新銀行帳戶帳戶；於同日20時23分許、2
    0時25分許，陸續匯款轉帳9萬9,123元、9萬9,989元至上開
    王道銀行帳戶，旋遭提領一空。嗣告訴人連子恒發覺受騙報
    警處理，而循線查悉上情，因認被告涉犯刑法第30條第1項
    前段、刑法第339條第1項之幫助詐欺取財罪與刑法第30條第
    1項前段、洗錢防制法第14條第1項之幫助洗錢罪嫌等語。
二、按犯罪事實之認定，係據以確定具體的刑罰權之基礎，自須
    經嚴格之證明，故其所憑之證據不僅應具有證據能力，且須
    經合法之調查程序，否則即不得作為有罪認定之依據。倘法
    院審理之結果，認為不能證明被告犯罪，而為無罪之諭知，
    即無前揭第154條第2項所謂「應依證據認定」之犯罪事實之
    存在。因此，同法第308條前段規定，無罪之判決書只須記
    載主文及理由。而其理由之論敘，僅須與卷存證據資料相符
    ，且與經驗法則、論理法則無違即可，所使用之證據亦不以
    具有證據能力者為限，即使不具證據能力之傳聞證據，亦非
    不得資為彈劾證據使用。故無罪之判決書，就傳聞證據是否
    例外具有證據能力，本無須於理由內論敘說明(最高法院100
    年度台上字第2980號刑事判決要旨參照)。從而，本案經本
    院審理結果認定被告林逸欣犯罪不能證明，所援引證據並非
    作為認定其犯罪事實之證據，係屬彈劾證據性質，依前開說
    明，自不以具有證據能力之證據為限。
三、次按犯罪事實應依證據認定之，無證據不得認定犯罪事實；
    不能證明被告犯罪者，應諭知無罪之判決，刑事訴訟法第15
    4條第2項、第301條第1項分別定有明文。又認定犯罪事實所
    憑之證據，雖不以直接證據為限，間接證據亦包括在內，然
    而無論直接證據或間接證據，其為訴訟上之證明，須於通常
    一般之人均不致有所懷疑，而得確信其為真實之程度者，始
    得據為有罪之認定，倘其證明尚未達到此一程度，而有合理
    之懷疑存在而無從使事實審法院得有罪之確信時，即應由法
    院為諭知被告無罪之判決(最高法院76年台上字第4986號刑
    事判決意旨參照)。又檢察官就被告犯罪事實，應負舉證責
    任，並指出證明之方法，刑事訴訟法第161條第1項亦有明文
    。是檢察官對於起訴之犯罪事實，應負提出證據及說服之實
    質舉證責任，倘其所提出之證據，不足為被告有罪之積極證
    明，或其指出證明之方法，無從說服法院以形成被告有罪之
    心證，基於無罪推定之原則，自應為被告無罪判決之諭知(
    最高法院68年台上字第3146號、92年台上字第128號判例意
    旨參照)。
四、公訴意旨認被告涉犯幫助詐欺取財及幫助洗錢等罪嫌，無非
    係以被告於警詢及偵詢之供述、證人即告訴人林宜文及連子
    恒分別於警詢時之證述、告訴人林宜文、連子恒所提出其等
    匯款交易明細相關資料、郵局帳戶、台新銀行帳戶、王道銀
    行帳戶之個資檢視、申辦開戶及交易明細相關資料、告訴人
    2人遭詐騙報案之受理詐騙帳戶通報警示簡便格式表、受理
    各類案件紀錄表、內政部警政署反詐騙諮詢專線紀錄表、金
    融機構聯防機制通報單、LINE對話紀錄等為其論據。
五、訊據被告固不否認有將其申設之郵局帳戶、台新銀行帳戶、
    王道銀行帳戶之提款卡寄送予真實姓名年籍不詳、暱稱「(民
    間便利貸)-佑姐」之人，並透過LINE通訊軟體告知前開提款
    卡密碼予暱稱「(民間便利貸)-佑姐」之人等事實，惟堅詞
    否認有何幫助詐欺取財及幫助洗錢等犯行，辯稱：伊係要貸
    款，對方表示要美化帳戶，說要幫伊做金流，一開始伊要貸
    款10萬元，後來對方又詢問伊要不要債務整合，心想債務整
    合繳款比較輕鬆，伊即提供帳戶提款卡，但不記得哪2張提
    款先寄出，對方表示審核完就會與伊預約時間簽約，然後撥
    款，但伊帳戶遭警示後，對方就不理伊，之後就沒有音訊等
    語。經查：
　㈠被告確有申設取得郵局帳戶、台新銀行帳戶及王道銀行帳戶
    存摺、提款卡與密碼後加以持用，且先後有於110年6月13日
    某時及同年6月14日某時，在臺中市○區○○路0段00巷00號7-E
    LEVEN便利商店生活門市，分別以交貨便方式將其申設郵局
    帳戶、台新銀行帳戶、王道銀行帳戶之提款卡寄送予暱稱「
    (民間便利貸)-佑姐」之人，復透過LINE通訊軟體將前揭傳
    送郵局帳戶、台新銀行帳戶、王道銀行帳戶之提款卡密碼告
    知暱稱「(民間便利貸)-佑姐」之人等情，業為被告於警詢
    、偵訊及本院準備程序時所自承【見臺灣臺中地方檢察署11
    1年度偵字第5081號偵查卷宗(下稱5081號偵卷)第21-22、26
    -27頁、臺灣臺中地方檢察署110年度偵字第27522號偵查卷
    宗(下稱27522號偵卷)第36頁、本院卷第48頁】，且有LINE
    對話紀錄截圖資料各1份、帳戶個資檢視(郵局帳戶)、中華
    郵政股份有限公司交易清單(郵局帳戶)各1紙、台新國際商
    業銀行110年7月1日台新作文字第11016397號函暨檢附台新
    銀行帳戶相關資料(含線上申請Richart數位活儲帳戶開戶填
    寫料查詢1紙、開戶檢附身分證件資料1紙、歷史交易明細7
    紙)共9紙、王道商業銀行股份有限公司110年7月9日王道存
    銀字第1105600782號函暨檢附王道銀行帳戶相關資料(含王
    道商業銀行開戶申請書影本1紙、歷史交易明細2紙)共4紙、
    中華郵政股份有限公司111年4月7日儲字第1110100925號函
    暨檢附郵局帳戶之中華郵政股份有限公司客戶歷史交易清單
    共2紙在卷可稽(見27522號偵卷第39-40、41-93、17、19頁
    、5081號偵卷第85-101、103-109頁、本院卷第67-69頁)；
    而告訴人林宜文及連子恒確有遭不詳之人以網路購物操作失
    誤為由加以詐欺，復依指示匯款3萬7,038元至9萬9,989元不
    等金額至前揭郵局帳戶、台新銀行帳戶、王道銀行帳戶等情
    ，業為被告所不爭執，且經證人即告訴人林宜文及連子恒分
    別於警詢時證述甚詳(林宜文部分：見27522號偵卷第9-10頁
    ；連子恒部分：見5081號偵卷第121-127頁)，復有帳戶個資
    檢視(郵局帳戶)、中華郵政股份有限公司交易清單(郵局帳
    戶)、臺北市政府警察局北投分局石牌派出所受理詐騙帳戶
    通報警示簡便格式表(林宜文)、金融機構聯防機制通報單(
    林宜文)、存摺內頁影本(林宜文)各1紙、台新國際商業銀行
    110年7月1日台新作文字第11016397號函暨檢附台新銀行帳
    戶相關資料(含線上申請Richart數位活儲帳戶開戶填寫料查
    詢1紙、開戶檢附身分證件資料1紙、歷史交易明細7紙)共9
    紙、王道商業銀行股份有限公司110年7月9日王道存銀字第1
    105600782號函暨檢附王道銀行帳戶相關資料(含王道商業銀
    行開戶申請書影本1紙、歷史交易明細2紙)共4紙、通聯記錄
    截圖照片(連子恒)2張、轉帳交易明細截圖照片(連子恒)3張
    、新竹縣政府警察局竹北分局三民派出所受(處)理案件證明
    單(連子恒)、新竹縣政府警察局竹北分局三民派出所受理各
    類案件紀錄表(連子恒)、內政部警政署反詐騙諮詢專線紀錄
    表(連子恒)各1紙、新竹縣政府警察局竹北分局三民派出所
    受理詐騙帳戶通報警示簡便格式表(連子恒)2紙、中華郵政
    股份有限公司111年4月7日儲字第1110100925號函暨檢附郵
    局帳戶之中華郵政股份有限公司客戶歷史交易清單共2紙附
    卷供參(見27522號偵卷第17、19、23、25、27頁、5081號偵
    卷第85-101、103-109、129、129、135、137、139、141-14
    2頁、本院卷第67-69頁)，足認被告申設持用之郵局帳戶、
    台新銀行帳戶及王道銀行帳戶確實已供不詳詐欺集團成員使
    用作為詐欺告訴人2人之匯款帳戶，藉以達到掩飾犯罪所得
    來源、去向，至為明確。
　㈡本案應審究者，在於被告提供前揭金融帳戶資料之行為，其
    主觀上究否存有幫助詐欺取財及幫助洗錢之認識或預見，茲
    認定如下：
　⒈按交付金融帳戶而幫助詐欺罪之成立，必須幫助人於行為時
    ，明知或可得而知，被幫助人將會持其所交付之金融帳戶，
    作為利用工具，向他人行詐，使他人匯入該金融帳戶，而騙
    取財物；反之，如非基於自己自由意思而係因遺失、被脅迫
    、遭詐欺等原因而交付者，因交付金融帳戶之人並無幫助犯
    罪之意思，亦非認識收受其金融帳戶者將會持以對他人從事
    詐欺取財，則其單純受利用，尚難以幫助詐欺取財罪責相繩
    。具體而言，倘若被告因一時疏於提防、受騙，輕忽答應，
    將其帳戶金融卡及密碼交付他人，不能遽行推論其有預見並
    容任詐欺取財犯罪遂行的主觀犯意(最高法院108年度台上字
    第115號判決意旨參照）。又刑法不確定故意（或稱間接故
    意），係指行為人對於構成犯罪之事實，預見其發生而其發
    生並不違背其本意者，以故意論。故意包括「知」與「意」
    之要素，「預見」其發生，屬知之要素；「其發生並不違背
    其本意」，則屬意之要素。間接故意仍須以主觀上對於構成
    犯罪之事實有所認識，而基於此認識進而「容任其發生」。
    主觀認識與否以有「預見可能性」為前提，決定有無預見可
    能性之因素包括「知識」及「用心」，蓋無知不是刑罰之對
    象，在行為人已具備足夠知識之前提下，即應以法律所設想
    之一般智識謹慎者之狀態，用以判斷行為人對於侵害事實之
    發生是否具備足夠之預見可能性。至判斷行為人是否預見，
    更須依據行為人之智識、經驗，例如行為人之社會年齡、生
    活經驗、教育程度，以及行為時之精神狀態等事項綜合判斷
    (最高法院110年度台上字第5404號判決意旨參照)。邇來確
    有不法份子以代辦貸款或應徵工作為餌，在報紙或網路上刊
    登廣告，藉機向欲辦理貸款或應徵工作之人詐取金融帳戶存
    摺、提款卡及密碼等帳戶資料，甚而要求提領金融帳戶內款
    項。從而，在判斷個案行為人是否構成幫助詐欺取財等犯罪
    成立與否，自不得僅以被告所持有之帳戶資料是否提供予他
    人、有無淪為犯罪集團使用為斷，尚須衡酌被告所辯提供帳
    戶資料之原因是否可採，並綜合行為人之素行、教育程度、
    財務狀況與行為人所述情節之主、客觀情事，本於推理作用
    、經驗法則，以為判斷之基礎。
　⒉稽諸被告於警詢時陳稱：伊為了貸款，曾將王道銀行帳戶、
    台新銀行帳戶等帳戶提款卡寄出去，伊不知道對方是誰，對
    方自稱是「財務」，都用LINE通訊軟體聯絡，伊即於110年6
    月14日某時，在臺中市○區○○路0段00巷00號7-ELEVEN便利商
    店生活門市，以交貨便號碼D0000000號提供提款卡，伊係為
    了債務整合，可以借款70萬元，只要月繳幾千元，對方要求
    伊提供郵局帳戶、王道銀行帳戶、台新銀行帳戶及玉山銀行
    帳戶提款卡，但玉山銀行帳戶因為超過5年沒使用，該帳戶
    被禁止，對方表示王道銀行帳戶及台新銀行帳戶要撥款用，
    而郵局帳戶則是還款用，伊寄出後，錢沒拿到還變成警示戶
    ，伊欲借70萬元，可以分120期，每月繳交7,000元，另外對
    方要伊提供4個帳戶，其中2個是還款用，另外2個是撥款用
    ，一開始伊寄出提款卡，後來對方還用LINE文字訊息問伊密
    碼，伊就用文字訊息告知對方，「財務」利用別人帳戶將錢
    匯進伊帳戶，再利用伊提供之提款卡將錢領出來，伊發現帳
    戶突然多了很多錢，對方告知伊係在進行銀行金流進出，對
    方表示：「要做銀行出入，到時候匯款70萬元，一次太多銀
    行會凍結鎖定」等語，伊另外還將郵局帳戶、王道銀行帳戶
    及玉山銀行帳戶提款卡交給對方，但對方告知玉山銀行帳戶
    為問題帳戶無法使用，帳戶內款項都是自稱「財務」之人領
    出，是專員告知伊，係伊無知，看到貸款廣告實借實領、不
    扣任何手續費而上當等語(見5081號偵卷第19-24、25-28頁)
    ，復於偵詢時陳稱：伊申請使用之郵局帳戶存摺、提款卡及
    密碼沒有遺失，伊係於110年6月13日前後某日，上網看到臉
    書借款廣告，伊需要借錢，所以與對方聯絡，加對方LINE通
    訊軟體暱稱「卿姐」、「佑姐」等人為好友，對方自稱是網
    路代辦貸款業者，要求伊寄了4張帳戶提款卡，分別是郵局
    帳戶、王道銀行帳戶、台新銀行帳戶及玉山銀行帳戶提款卡
    ，但玉山銀行帳戶已經超過5年沒有使用，被列為禁止戶，
    伊係分2次寄送上開帳戶提款卡，伊於110年6月14日某時，
    至臺中市南區7-ELEVEN便利商店生活門市，依對方指示用便
    利通方式將郵局帳戶及王道銀行帳戶提款卡寄給對方，密碼
    是事後用LINE通訊軟體詢問伊，伊再行告知，對方表示要進
    行貸款財力審核使用，伊不是很清楚貸款流程，當時是因為
    急需用錢處理事情，所以沒想那麼多，伊不認罪，伊也是因
    為貸款相信對方才遭詐騙等語(見27522號偵卷第35-37頁)，
    而於本院準備程序及審理時陳稱：伊係要貸款，對方表示要
    美化帳戶，說要幫伊做金流，一開始伊要貸款10萬元，後來
    對方又詢問伊要不要債務整合，心想債務整合，每個月還款
    比較輕鬆，伊即提供帳戶提款卡，但伊不記得哪2張提款卡
    先寄，對方表示審核完畢，就會與伊預約時間簽約，然後撥
    款，但帳戶遭警示後，對方就不理伊，之後就沒有音訊，玉
    山銀行帳戶是伊很久沒有使用，早就禁止戶，伊一直沒有使
    用郵局帳戶，對方表示要進行債務整合，2個帳戶要當作還
    款帳戶，另外2帳戶當作撥款帳戶，伊平時使用中國信託銀
    行帳戶、合作金庫帳戶及台新銀行帳戶，伊係將款項放入台
    新銀行帳戶，因為台新銀行帳戶可以賺取回饋，還有每個月
    5次轉帳及跨行領款都不用手續費，伊薪資轉帳帳戶為合作
    金庫帳戶，然後將合作金庫帳戶內款項再轉入台新銀行帳戶
    ，因為家人都使用台新銀行，所以在台新銀行用來互轉比較
    方便，伊每個月10日領薪水，然後每月馬上將錢轉到台新銀
    行帳戶等語(見本院卷第47-49、80頁)，被告迭於警詢、偵
    詢、本院準備程序及審理時均辯稱係為辦理貸款而提供前開
    金融帳戶提款卡等情，且於偵查中檢察事務官詢問時再為提
    供其與暱稱「資金周轉站-卿姐」、「(民間便利貸)-佑姐」
    之人間之LINE對話紀錄各1份以為佐證，此有LINE對話紀錄
    截圖資料各1份附卷供參(見27522號偵卷第39-40、41-93頁)
    。觀諸卷附被告與「(民間便利貸)-佑姐」(下稱「佑姐」)
    間LINE通訊軟體聯繫之對話紀錄擷圖顯示，被告先於110年6
    月12日10時55分許，傳送：「你好」、「卿姐介紹的」等語
    ，經「佑姐」回覆稱：「需要多少資金？」等語，被告陳稱
    ：「10萬」等語，「佑姐」再為傳送：「姓名：□年齡：□
    身份證：□住址：□聯絡電話：□借款金額：□從事行業：
    □每月薪資：□當前存款：□借款用途：□有無汽機車：□
    有無房產土地：□」、「請如實告知」等語，經被告完整填
    寫相關資料後回傳，「佑姐」再為覆稱：「請問當鋪/銀行/
    高利/民間/小額/朋友有欠款多少？」、「請問銀行或郵局
    有不良信用記錄嗎？如協商，法扣，強停，呆帳，警示戶之
    類的」等語，被告再為答覆：「當鋪35000□小額10000□裕
    富商品貸50000□機車貸款20萬□銀行信貸加信用卡費約32
    萬□代書貸款10萬」、「銀行有協商中且信用卡都停卡」、
    「銀行有」等語，「佑姐」答稱：「了解」、「麻煩把雙證
    件正反拍給我幫你評估借款額度(正面拍照清楚清晰)」等語
    ，經被告將其國民身分證及全民健康保險卡照片資料回傳，
    「佑姐」接續告以：「我現在請財務幫你評估」、「哈嘍□
    久等□你的資料初步評估通過□最高可以借款十萬□請問有
    需要嗎？」等語，被告答稱：「有」、「利息怎麼算」等語
    ，「佑姐」隨後表示：「我們借款是本利攤還□借款十萬可
    分36期□一月一期月繳3300」、「每月一定要按時還款唷□
    如有遲繳且沒有提前告知□將會要求你提前歸還所有本金和
    利息」、「借款流程：評估+審核+放款□比照銀行審核放款
    機制□都是線上作業□借款資料送件審核後最快送件後當天
    撥款□這是撥款最快的時間□你當次是評估通過□後續還需
    要審核」、「審核過後會確認撥款時間□撥款當天約好時間
    地點□財務會去到你那邊□所有資料核對正確跟你簽約□簽
    約完成當下會直接轉帳給你□簽約撥款30分鐘內會完成」、
    「這是我借款合約書□你先了解下」、「借款合約到時候會
    列印出來□一次三份跟你簽約□你準備雙證就好了」等語，
    並傳送名稱為「標準借據」之WORD檔案連結，經被告表示貸
    款意願後，「佑姐」陳稱：「那我再跟你說明下審核部分」
    、「審核財務那邊是需要審核你的借款資料和擔保物」、「
    確認借款我們還需要你提供擔保物的」、「權狀□行照□銀
    行帳戶都可用作擔保」等語，經被告答稱：「銀行帳戶是指
    存摺或提款卡嗎？」等語，「佑姐」陳稱：「是唷」等語，
    被告接著陳述：「銀行帳戶」、「目前只剩下台新可以提供
    」等語，「佑姐」為取信被告，逐步要求被告提供前揭台新
    銀行帳戶、王道銀行帳戶及郵局帳戶資料，經被告依指示上
    傳前揭台新銀行帳戶、王道銀行帳戶網路銀行截圖及提款卡
    翻拍照片、郵局帳戶存摺及提款卡翻拍照片後，「佑姐」遂
    指示被告至7-ELEVEN便利商店，以交貨便方式寄出前開王道
    銀行帳戶及郵局帳戶之提款卡，「佑姐」再於同年6月13日1
    1時9分許，傳送：「擔保還款帳戶密碼還需要你提供下」、
    「我幫你一起提交」等語，經被告告以帳戶提款卡密碼後，
    「佑姐」接續陳稱：「那我到時請財務確認」、「剛剛幫你
    詢問財務了」、「財務問你這邊想不想做債務整合」等語，
    被告先係表示：「先不用整合」等語，「佑姐」回覆稱：「
    提交資料后就不能再做債務整合了」、「你這邊現在是有70
    萬債務」、「財務可以幫你分120期」、「你每月只需要繳7
    000」、「如果審核你條件OK利息還可以再低」、「錯過的
    話□給你撥款□你再借就要等你借款清后才能借了」等語，
    經被告同意債務整合後，即依指示以相同方式，再度寄交前
    開台新銀行帳戶及玉山銀行某帳戶提款卡並告以帳戶提款卡
    密碼，「佑姐」再於同年6月16日11時35分許，傳送：「你
    今天財務有取件審核了」等語，經被告依「佑姐」指示，再
    為確認王道銀行帳戶提款卡密碼，被告即於同日19時27分許
    起，傳送內容顯示不明款項2萬9,985元匯入前揭台新銀行帳
    戶之網路銀行交易明細截圖照片，陳稱：「這是財務匯的嗎
    ？」、「這筆是」等語，「佑姐」答稱：「這是財務在幫你
    做銀行出入」、「到時匯款70萬□一次太多銀行會凍結鎖定
    」等語，被告接續陳稱：「我知道」、「所以王道可以嗎？
    」等語，「佑姐」答覆稱：「財務在幫你用那就沒問題」、
    「財務幫你做銀行出入的錢你不能轉走唷」、「幫你做好財
    務會跟我講」、「到時我也會給你訊息」、「這是幫你做銀
    行出入的錢」、「財務會提領」、「提領再匯入」等語，被
    告詢問稱：「好了，這筆要轉回去還是到時算在70萬裡面」
    等語，「佑姐」再為答稱：「70萬□到時是簽約后再直接匯
    入」、「好唷□我和財務現在還在幫你處理你的借款案件」
    、「你借款70萬□我這邊還需要幫你準備薪轉記錄」、「財
    務那邊做銀行出入可能沒這麼快」、「需要2-3天時間」、
    「你的撥款我到時跟財務幫你約到下禮一這樣」等語，嗣於
    同年6月17日4時3分許起，被告陳稱：「郵局原本沒問題，
    結果半夜被鎖」、「看能不能減額不要繼續做銀行出入，怕
    還沒有拿到錢，全被鎖就GG了，目前王道轉帳功能被關閉了
    而郵局被鎖了」、「被通報警示帳戶」等語等情，此有LINE
    對話紀錄截圖資料1份附卷供參(見27522號偵卷第41-93頁)
    ，可見被告辯稱當初係為辦理貸款，經對方要求債務整合，
    配合寄出郵局帳戶、台新銀行帳戶及王道銀行帳戶提款卡乙
    情，尚非虛妄；參以「佑姐」為取信於被告，逐步向被告強
    調為避免一次高額款項匯入帳戶，事前進行小額款項匯入、
    領出等交易以利辦理貸款，使被告相信其確實從事申辦貸款
    業務之工作，先係稱需要擔保品，要求被告提供王道銀行帳
    戶及郵局帳戶之提款卡後，復而利用被告可供債務整合，減
    輕分散債務所生利息支出之心態，逐步要求被告再為提供台
    新銀行帳戶及玉山銀行某帳戶提款卡以貸得較高額款項，「
    佑姐」再於交涉過程中，傳送名稱為「標準借據」之WORD檔
    案連結供被告事前審閱，漸次使被告相信其確實配合處理申
    辦貸款事宜無訛，足見被告前揭辯詞所指本案發生經過等情
    ，堪以採信。
　⒊再考諸被告所申設前揭台新銀行帳戶之使用狀況，自109年12
    月起至110年6月止，該帳戶款項出入頻繁，其中於110年1月
    11日5時44分55秒許、同日21時49分12秒許及翌(12)日14時2
    分2秒許，先後有3筆3萬4,009元、6萬元及2萬8,433元等款
    項匯入該帳戶，復於同年2月9日8時26分37秒許、同年3月10
    日5時59秒許，先後有2筆2萬9,364元、3萬2,468元等款項匯
    入該帳戶，又於同年4月9日4時24分33秒許、同日7時7分9秒
    許，先後有2筆3萬3,932元、6,000元等款項匯入該帳戶，再
    於同年5月10日8時31分48秒許、同年6月10日8時25分許、同
    日10時39分16秒許，先後有3筆2萬1,400元、1萬36元、2萬5
    ,802元等款項匯入該帳戶，並經接續數次提領、轉出、繳費
    等支出，而於同年6月16日20時4分29秒及同日20時8分53秒
    許，即有2筆由告訴人連子恒匯入之4萬9,986元及3萬7,038
    元等款項匯入等交易紀錄，有台新國際商業銀行110年7月1
    日台新作文字第11016397號函暨檢附台新銀行帳戶相關資料
    (含線上申請Richart數位活儲帳戶開戶填寫料查詢1紙、開
    戶檢附身分證件資料1紙、歷史交易明細7紙)共9紙附卷供參
    (見5081號偵卷第85-101頁)，經比對上開台新銀行帳戶之交
    易紀錄，包含本案告訴人連子恒遭詐欺而將款項匯入指定帳
    戶之110年6月份在內之最近半年期間，亦見被告確有實際以
    上開台新銀行帳戶作為日常金融交易使用之證明，核與被告
    前於本院審理時所稱每月10日領得薪水後，將薪資轉入台新
    銀行帳戶使用等情詞相合，果若被告如公訴意旨所認係基於
    幫助詐欺取財及幫助洗錢之故意，將其所申辦之前揭郵局帳
    戶、台新銀行帳戶及王道銀行帳戶作為詐欺集團詐騙他人款
    項使用，然被告既有實際使用上開帳戶之需求，又豈有將該
    等金融帳戶提供予他人作為非法使用之理，適見被告所辯其
    並無幫助詐欺取財及幫助洗錢之故意等語，應堪採信。從而
    ，被告因相信「佑姐」之說詞，為辦理貸款事宜，寄交前揭
    金融帳戶提款卡，衡情並非不能想像，則被告縱有寄交前揭
    金融帳戶提款卡予「佑姐」所屬詐欺集團成員行為，供其等
    用以收受告訴人2人匯入之款項，惟依前揭對話經過及相關
    證據所示，被告本身亦應係遭本案詐欺集團所欺騙，方有該
    等行為，自難遽認被告於提供帳戶資料時已預見該等帳戶恐
    遭他人作為詐欺集團詐取他人財物之工具，而逕認其具有幫
    助詐欺取財及幫助洗錢之故意，堪認被告上開所辯，洵屬有
    據，應可採信。
六、綜上所述，公訴人所提出證據或所指出之各項證據方法，僅
    足證明被告依「佑姐」指示提供前揭帳戶資料而作為詐取告
    訴人2人財物之犯罪工具等客觀事實，然尚無從證明被告主
    觀上存有幫助他人詐欺取財、幫助洗錢犯行之直接故意或不
    確定故意，亦不能說服本院形成被告確有幫助詐欺取財、幫
    助洗錢犯行之心證，公訴人所指之犯罪事實即屬不能證明，
    是依前述說明，基於無罪推定之原則，即應為被告有利之認
    定，而為被告無罪之諭知，以昭審慎。
據上論斷，應依刑事訴訟法第301條第1項前段，判決如主文。
本案經檢察官張文傑提起公訴，檢察官朱介斌到庭執行職務。
中　　華　　民　　國　 111　　年　  5　　月　　24　　日
　　　　　　　　　刑事第十五庭審判長法　官　簡佩珺
                                    法  官  鄭咏欣
                                    法  官  湯有朋
以上正本證明與原本無異。
如不服本判決應於收受送達後20日內向本院提出上訴書狀，並應
敘述具體理由；其未敘述上訴之理由者，應於上訴期間屆滿後20
日內向本院補提理由書（均須按他造當事人之人數附繕本）「切
勿逕送上級法院」。
告訴人或被害人如不服判決，應備理由具狀向檢察官請求上訴，
上訴期間之計算，以檢察官收受判決正本之日起算。
                              　　　書記官  黃美雲
中　　華　　民　　國　 111　　年　  5　　月　　24　　日